臺灣南投地方法院民事簡易裁定
110年度埔簡聲字第4號
聲  請  人  絲嬌雲  
訴訟代理人  蔡宜軒律師(法扶律師)  
相  對  人  黃福隆  
上列當事人間聲請停止強制執行事件，本院裁定如下：
    主    文
聲請人以新臺幣5萬9,400元供擔保後，本院110年度司執字第264
90號清償票款強制執行事件之強制執行程序，於超過新臺幣87萬
元部分，在本院110年度埔簡字第188號確認本票債權不存在事件
判決確定，或因和解、調解、撤回而終結前，就聲請人所為強制
執行程序應予停止。
    理    由
一、按強制執行程序開始後，除法律另有規定外，不停止執行（
    強制執行法第18條第1項）。次按發票人主張本票係偽造、
    變造者，於前條裁定送達後二十日內，得對執票人向為裁定
    之法院提起確認之訴；發票人主張本票債權不存在而提起確
    認之訴不合於第1項之規定者，法院依發票人聲請，得許其
    提供相當並確實之擔保，停止強制執行（非訟事件法第195
    條第1項、第3項）。又法院依裁定准許停止強制執行所定之
    擔保金，係備供債權人因停止執行所受損害之賠償，其數額
    應依標的物停止執行後，債權人未能即時受償或利用該標的
    物所受之損害額，或其因另供擔保強制執行所受之損害額定
    之（最高法院87年度台抗字第529號裁定意旨參照）。
二、聲請意旨略以：相對人即債權人持本院110年度司票字第266
    號本票裁定及其確定證明書為執行名義（下稱系爭執行名義
    ），向本院聲請110年度司執字第26490號強制執行程序（下
    稱系爭強制執行程序），執行聲請人所有坐落南投縣○○鄉○○
    段000○000地號土地（下稱系爭不動產）。惟聲請人雖簽發
    如附表所示本票（下稱系爭本票）向相對人借款新臺幣（下
    同）100萬元，然相對人僅實際給付87萬元予聲請人，是系
    爭強制執行程序之系爭本票債權超過87萬元部分並不存在。
    詎料相對人竟並持系爭本票向鈞院聲請本票裁定准予強制執
    行，並持系爭執行名義強制執行系爭不動產，是聲請人業向
    本院提起確認本票債權不存在之訴，並經本院以110年度埔
    簡字第188號民事簡易事件審理中，倘於上開訴訟終結前不
    停止執行，聲請人必將受難以回復原狀之損害，為此願供擔
    保，請求在上開確認本票債權不存在事件判決確定前，停止
    本院系爭強制執行程序等語。
三、經查，聲請人主張之事實，經本院依職權調取本院110年度
    司執字第26490號清償票款強制執行卷宗及本院110年度埔簡
    字第188號確認本票債權不存在事件（下稱系爭訴訟）卷宗
    審究後，認聲請人停止強制執行之聲請尚無不合，且聲請人
    既已提起系爭訴訟，請求確認系爭本票於超過87萬元部分之
    本票債權不存在，而系爭本票裁定並無實質確定力，債權人
    之債權是否存在未經法院實體判斷，為免強制執行使聲請人
    遭受難以回復之損害，則聲請人聲請系爭強制執行程序事件
    於系爭訴訟判決確定前停止執行，依前開說明，核屬有據。
    爰審酌相對人因系爭強制執行程序事件停止執行可能所受之
    損害，為無法即時就系爭強制執行程序就超過87萬元本票債
    權即33萬元部分（計算式：120萬-87萬元=33萬元）受償，
    經預計系爭訴訟之審理時間約為2年10個月（按依司法院發
    布之各級法院辦案期限實施要點第2條規定：民事簡易程序
    第一審審判案件期限10個月、民事第二審審判案件期限2年
    ，共計2年10個月），加計裁判送達、分案及上訴等期間，
    兩造間訴訟審理期限約需3年。而本件乃備供相對人因停止
    執行所受損害之賠償，其債權利息按票據之法定利率年息6%
    計算，則其因停止執行未能即時受償之可能損失為5萬9,400
    元（計算式：33萬元×6%×3＝5萬9,400元）。爰准聲請人以5
    萬9,400元為相對人供擔保後，於本院110年度埔簡字第188
    號確認本票債權不存在事件判決確定、或因和解、調解、撤
    回而終結前，暫予停止系爭強制執行程序事件關於聲請人部
    分之強制執行程序。
四、依非訟事件法第195條第3項，裁定如主文。
中　　華　　民　　國　　111 　年　　1 　　月　　12　　日
                  埔里簡易庭  法  官 鄭煜霖
附表：
編號  票據號碼  票面金額  (新臺幣）  發  票  日   （民國）  1 WG0000000   120萬元 108年10月14日 
以上為正本係照原本作成。
如不服本裁定應於送達後10日內向本院提出抗告狀，並繳納抗告
費新臺幣1000元。
中　　華　　民　　國　　111 　年　　1 　　月　　12　　日
      　　　　　　　　　　　　書記官  洪妍汝